【裁判字號】    92,訴,1609
【裁判日期】    921017
【裁判案由】    毒品危害防制條例
【裁判全文】
臺灣板橋地方法院刑事判決                        九十二年度訴字第一六○九號
    公  訴  人  臺灣板橋地方法院檢察署檢察官
    被      告  甲○○
右列被告因毒品危害防制條例案件，經檢察官提起公訴（九十二年度毒偵字第二三五
號、九十二年度偵第八六九一號），及移
號、第三○二五號），本院判決如左：
    主      文
甲○○連續施用第一級毒品，累犯，處有期徒刑壹年。
扣案第二級毒品安非他命壹包（淨重零點壹公克）沒收銷燬之。
    事      實
一、甲○○曾因竊盜案件，於民國七十五年間為臺灣臺北地方法院判處有期徒刑一年
    二月，並據臺灣高等法院判決上訴駁回確定，於七十六年六月二日執行完畢，另
    因妨害自由案件，於七十七年間經臺灣臺北地方法院判處拘役四十日確定，於七
    十七年十二月二十日易科罰金執行完畢，又因妨害自由案件，於八十四年間為臺
    灣台北地方法院判處有期徒刑三月，並據臺灣高等法院判決上訴駁回確定，於八
    十五年二月十一日執行完畢（以上均不構成累犯），又因違反麻醉藥品管理條例
    等案件，經本院判處應執行有期徒刑一年確定，於八十六年十二月二十日執行完
    畢，復因竊盜案件，於八十七年間為本院判處有期徒刑十月確定，於八十八年四
    月二十九日執行完畢，素行不佳，尚先後因施用第二級毒品安非他命案件，各依
    臺灣花蓮地方法院及臺灣臺北地方法院先後二次裁定送觀察、勒戒後，均無繼續
    施用毒品之傾向，而分別由臺灣花蓮地方法院檢察署檢察官以八十七年度偵字第
    一八八五號及臺灣臺北地方法院檢察署檢察官以八十八年度偵字第一六二六五號
    為不起訴處分確定後，又因三犯施用第二級毒品安非他命案件，除裁定送強制戒
    治外，並由臺灣板橋地方法院檢察署檢察官提起公訴，於八十九年間經本院判處
    有期徒刑五月確定，於九十年六月五日執行完畢（起訴書誤載為九十年六月六日
    執行完畢，應予更正），詎未知悛悔，猶為夜間工作提神之需，基於施用毒品之
    概括犯意，自九十一年十二月間某日起至九十二年六月二十五日晚間八時許止，
    在臺北縣板橋市○○路三○八號三樓三○二室租住處內，以將第一級毒品海洛因
    及第二級毒品安非他命摻合放入玻璃容器內燒烤吸食之方式，連續合併施用第一
    級毒品海洛因及第二級毒品安非他命多次；嗣於九十二年一月八日十一時二十分
    許，在臺北縣板橋市○○路三四八號為警查獲，又於九十二年四月二十二日晚間
    八時二十分許，在臺北縣板橋市○○路三七九巷三弄二十八號五樓為警查獲，扣
    得安非他命一包（淨重零點一公克），復先後於九十二年六月十六日及同年月二
    十六日接受警詢採尿送驗。
二、案經臺北縣政府警察局海山分局、臺北縣政府警察局板橋分局報請臺灣板橋地方
    法院檢察署檢察官偵查起訴，暨臺北市政府警察局中正第二分局及臺北市政府警
    察局士林分局移送臺灣板橋地方法院檢察署檢察官函請本院併案審理。
    理      由
一、右揭事實，迭據被告甲○○於本院訊問及審理時坦承不諱，且有前開扣案毒品可
    資佐證，又被告為警採尿送驗結果，於安非他命類藥物及鴉片類藥物等項均呈陽
    性反應，有憲兵司令部刑事鑑識中心鑑驗通知書、臺北市立療養院煙毒尿液檢驗
    報告、臺灣檢驗科技股份有限公司濫用藥物尿液檢驗報告、明生生物科技股份有
    限公司濫用藥物檢體檢驗報告等存卷可稽，與被告之自白亦無扞格，俱徵被告之
    自白與事實相符；被告先前二度因施用第二級毒品安非他命案件，各依臺灣花蓮
    地方法院及臺灣臺北地方法院先後二次裁定送觀察、勒戒後，均無繼續施用毒品
    之傾向，而分別由臺灣花蓮地方法院檢察署檢察官以八十七年度偵字第一八八五
    號及臺灣臺北地方法院檢察署檢察官以八十八年度偵字第一六二六五號為不起訴
    處分確定後，又因三犯施用第二級毒品安非他命案件，除裁定送強制戒治外，並
    由臺灣板橋地方法院檢察署檢察官提起公訴，於八十九年間經本院判處有期徒刑
    五月確定，於九十年六月五日執行完畢，有臺灣高等法院被告全國前案紀錄表及
    臺灣板橋地方法院檢察署全國刑案資料查註表等附卷可考，是其於五年內四犯本
    件施用毒品案件無疑；綜上本案事證明確，被告犯行堪予認定，應依法論科。
二、核被告甲○○所為，係犯毒品危害防制條例第十條第一項施用第一級毒品罪及同
    條例第十條第二項施用第二級毒品罪。被告持有毒品後進而施用，其持有毒品之
    低度行為為施用毒品之高度行為所吸收，均不另論罪。被告先後多次施用第一級
    、第二級毒品犯行，時間緊接，所犯構成要件相同，顯係基於概括犯意反覆為之
    ，為連續犯，應依刑法第五十六條規定，各論以一罪並均加重其刑。被告同時施
    用海洛因及安非他命而犯前開二罪名，係同時為之，乃一行為觸犯數罪名之想像
    競合犯，應依刑法第五十五條規定，從一較重之施用第一級毒品罪處斷。公訴人
    於起訴書僅記載自九十二年一月八日採尿前二十六小時及九十六小時內某時起至
    九十二年四月二十二日採尿前二十六小時及九十六小時內某時止，施用毒品犯行
    ，就被告其餘施用安非他命多次犯行疏未論列，及就前開二罪名求為分論併罰，
    均非無未洽；惟被告其餘施用安非他命多次犯行與已起訴之施用安非他命犯行間
    ，既有連續犯之裁判上一罪關係，應咸為起訴效力所及，本院得併予審究，且與
    施用第一級毒品罪名間依想像競合規定處斷，用期適法，附此敘明。被告曾因違
    反麻醉藥品管理條例等案件，經本院判處應執行有期徒刑一年確定，於八十六年
    十二月二十日執行完畢，復因竊盜案件，於八十七年間為本院判處有期徒刑十月
    確定，於八十八年四月二十九日執行完畢，又因違反毒品危害防制條例案件，於
    八十九年間經本院判處有期徒刑五月確定，於九十年六月五日執行完畢，有臺灣
    高等法院被告全國前案紀錄表在卷可考，其於五年以內再犯上開有期徒刑以上之
    罪，為累犯，應依刑法第四十七條規定加重其刑。被告犯行既有連續犯及累犯兩
    種刑之加重事由，應遞予加重之。
三、爰審酌被告正值青壯，本可期其從事正當職業，奮發向上，守法重紀，利己利人
    ，又先後因施用毒品犯行獲不起訴處分寬典、強制戒治、及刑之科處，猶應知所
    惕勵，對於施用毒品之違法性及可罰性，應有明確而強烈之認識，詎再犯本案，
    不知悛悔，心存僥倖，應予非難，兼衡其素行（被告除前開構成累犯之前案紀錄
    外，尚曾因竊盜案件，於七十五年間為臺灣臺北地方法院判處有期徒刑一年二月
    ，並據臺灣高等法院判決上訴駁回確定，於七十六年六月二日執行完畢，另因妨
    害自由案件，於七十七年間經臺灣臺北地方法院判處拘役四十日確定，於七十七
    年十二月二十日易科罰金執行完畢，又因妨害自由案件，於八十四年間為臺灣台
    北地方法院判處有期徒刑三月，並據臺灣高等法院判決上訴駁回確定，於八十五
    年二月十一日執行完畢，見卷內臺灣高等法院被告全國前案紀錄表），犯罪動機
    、目的、及所肇實害，以自戕身心健康為主，以及犯罪後供認無隱，態度良好等
    一切情狀，量處如主文所示之刑，資為懲儆。
四、扣案第二級毒品安非他命一包（淨重零點一公克），其內毒品與外袋無法析離完
    盡，應概認屬查獲之毒品，不問屬何人所有，當依毒品危害防制條例第十八條第
    一項前段規定併予沒收銷燬之；被告為警查獲時，另先後扣得注射針筒四支，惟
    被告堅決否認為其所有，且辯稱非供本案施用毒品犯行器具，本院考量注射針筒
    非屬違禁物，亦非專供施用毒品器具，本有適當用途，價值甚微，被告既供承犯
    行無諱，實毋庸就針筒之歸屬為無益之否認，且本案施用毒品犯行既以燒烤而非
    皮下注射之方式為之，毋庸使用注射針筒，無從遽斷屬供本案犯行所用之物，亦
    無沒收之必要，是未予宣告沒收，附此敘明。
據上論結，應依刑事訴訟法第二百九十九條第一項前段，毒品危害防制條例第十條第
一項、第二項、第十八條第一項前段、第二十條第三項，刑法第十一條前段、第五十
六條、第五十五條、第四十七條，判決如主文。
本案經檢察官游鉦添到庭執行職務。
中      華      民      國    九十二    年      十      月     十七     日
                                      臺灣板橋地方法院刑事第九庭
                                          審判長法  官  蔡 新 毅
                                                法  官  黎 錦 福
                                                法  官  林 海 祥
右正本證明與原本無異。
如不服本判決應於送達後十日內向本院提出上訴狀。
                                                書記官  謝 麗 秋
中      華      民      國    九十二    年      十      月     十七     日
※附錄本案論罪科刑主要法條全文※
毒品危害防制條例第十條
施用第一級毒品者，處六月以上五年以下有期徒刑。
施用第二級毒品者，處三年以下有期徒刑。


司法院資訊處製作；財團法人民間司法改革基金會備份。
